【裁判字號】    98,交聲,1245
【裁判日期】    981125
【裁判案由】    聲明異議
【裁判全文】
臺灣臺南地方法院交通事件裁定        98年度交聲字第1245號
移送機關    交通部公路總局嘉義區監理所新營監理站
異議人即
受處分人    甲○○
上列異議人即受處分人因違反道路交通管理處罰條例案件，對於
交通部公路總局嘉義區監理所新營監理站民國98年9 月22日所為
之裁決處分（處分案號：新監裁違字第裁73-M00000000號）聲明
異議，本院裁定如下：
    主  文
異議駁回。
    理  由
一、原處分意旨略以：異議人即受處分人甲○○（下稱異議人）
    騎乘其所有車牌號碼902-CBM 號重型機車，於民國98年3 月
    9 日16時02分，行經臺南縣新營市○○路與民治路交岔路口
    ，未依兩段式左轉標誌之指示而逕行左轉，因而有「不依標
    誌、標線、號誌指示」之違規行為，經臺南縣警察局交通警
    察隊員警逕行製單舉發。嗣經移送機關即交通部公路總局嘉
    義區監理所新營監理站以其違規事證明確，依照道路交通管
    理處罰條例第48條第1 項第2 款、第63條第1 項第1 款及違
    反道路交通管理事件統一裁罰基準表之規定，裁處異議人罰
    鍰新臺幣（下同）1,800 元，並記違規點數1 點等語。
二、本件聲明異議意旨略以：異議人遵守交通規則絕無違規，異
    議人屢次請求舉發單位述明違規拍攝停留地點，並以照片顯
    示該車於幾分幾秒違規，舉發單位不但未指出，僅寄發一片
    光碟予異議人，顯見故意怠忽職守，人民陳情無法釐清，因
    而為此聲明異議，請求撤銷原處分等語。
三、按汽車駕駛人轉彎時，不依標誌、標線、號誌之指示者，處
    600 元以上1,800 元以下罰鍰，並記違規點數1 點，道路交
    通管理處罰條例第48條第1 項第2 款、第63條第1 項第1 款
    分別定有明文。
四、經查：
(一)異議人騎乘其所有之車牌號碼902-CBM 號重型機車於98年3
    月9 日16時02分，行經臺南縣新營市○○路與民治路交岔路
    口，因未依規定兩段式左轉，經警認其有「不依標誌、標線
    、號誌指示」之違規行為，遭臺南縣警察局交通警察隊員警
    逕行製單舉發等情，有臺南縣警察局98年3 月9 日南縣警交
    字第M00000000 號舉發違反道路交通管理事件通知單及移送
    機關98年9 月22日新監裁違字第裁73-M00000000號裁決書各
    1 份附卷可稽。
(二)異議人固辯稱：伊並沒有未依規定兩段式左轉之違規行為云
    云。惟經本院於98年10月14日當庭勘驗案警員取締過程之攝
    影光碟，其內容為：「(一)警員站在路旁拿著攝影機對著路口
    拍攝，此時有一男子騎乘機車，至中油加油站旁之道路，逕
    行左轉，駛入警員所站立之車道，拿攝影機之警員稱「未依
    規定兩段式左轉」，另一警員對該名機車騎士吹哨，對該名
    機車騎士稱「別跑，多三千，你跑幹嘛（台語）」，該名機
    車騎士並未停車，隨即迴轉駛離現場。(二)該名機車騎士騎乘
    車牌號碼係902-CBM 號。(三)警員全程均以攝影機拍攝該名機
    車騎士違規之過程。」，此觀本院98年10月14日之調查筆錄
    即明（詳本院卷第22頁）。再參以異議人於98年10月14日本
    院調查時亦自承騎乘車牌號碼902-CBM 號機車之男子為其本
    人，其看到綠燈就直接左轉等語（詳本院卷第22頁），足認
    異議人行經該交岔路口時，其轉彎未依兩段式左轉方式至待
    轉區停等即逕行左轉，應堪認定。
(三)其次，證人即當日舉發本違規事件之臺南縣警察局交通警察
    隊員警張銘麟於98年10月14日本院調查時到庭結證：「（問
    ：98年3 月9 日你任職於何處？）臺南縣警察局交通警察隊
    。」、「（問：本件是否你舉發？〈提示舉發單並告以要旨
    〉）是我舉發的。」、「（問：新營市○○路與民治路口，
    是否設有機車兩段式左轉之標示？）有。」、「（問：異議
    人所左轉出來之路名〈即中油旁道路〉為何？）復興路，異
    議人係復興路左轉民治路。」等語明確（詳本院卷第23頁）
    。而本院復於98年10月14日當庭勘驗新營市○○路與民治路
    口之採證光碟，其結果為：「(一)復興路左轉民治路之路口處
    設置有機車依兩段式左轉之標誌。(二)新進路斑馬線前方設置
    有機車待轉區，若欲由復興路左轉民治路，須在新進路路口
    之機車待轉區內待轉。」，此觀本院98年10月14日之調查筆
    錄亦明（詳本院卷第23頁）。則依上開勘驗之結果，復核與
    證人張銘麟上揭證述大致相符，足認復興路由西向往東方向
    至民治路口前設置有「機慢車兩段式左轉標誌」1 面，且於
    新進路斑馬線前方繪製有「機慢車兩段式左轉待轉區」，其
    位置明顯、清晰可見，並無不能注意之情事。基此，機車駕
    駛人由復興路欲左轉行駛至民治路應遵循上開標誌或標線之
    規定以兩段式左轉之方式行駛。從而，異議人於上述時、地
    ，騎乘機車逕行左轉，而有未依標誌、標線、號誌指示兩段
    式左轉之違規行為，應堪認定。
五、綜上所述，異議人於上揭時、地，騎乘車牌號碼902-CBM 號
    重型機車，確有不依標誌、標線、號誌指示之違規行為，足
    堪認定。則移送機關裁決時依道路交通管理處罰條例第48條
    第1 項第2 款、第63條第1 項第1 款及違反道路交通管理事
    件統一裁罰基準表之相關內容，裁處異議人罰鍰1,800 元，
    並記違規點數1 點，於法並無違誤。是本件異議人之異議為
    無理由，應予駁回。
六、據上論斷，應依道路交通管理處罰條例第87條第2 項，道路
    交通案件處理辦法第19條，裁定如主文。
中    華    民    國    98    年    11    月    25    日
                        交通法庭法  官  鄭燕璘
以上正本證明與原本無異。
如不服本裁定應於送達後5日內向本院提出抗告狀（應附繕本）
。
                                書記官  蔡明峰
中    華    民    國    98    年    11    月    25    日

司法院資訊處製作；財團法人民間司法改革基金會備份。
